Cyril ALFARO - 34 ans

cyril@dbyzero.com

+33 (0)6 95 27 98 79







C.T.O / Lead dev / Développeur Full Stack Senior 15 années d'expérience

Compétences:

ח	F١	/	1

→ JS Front	++++	10+ années d'expérience en entreprise : JQuery, ReactJS, Reflux, Redux, PixiJS
→ JS Back	++++	5+ années d'expérience en entreprise : Vanilla, Express, Restifull
→ PHP	++++	10+ années d'expérience en entreprises (ZF1, Laravel, CakePHP, Wordpress)
→ HTML5	++++	utilisation des technos récentes : Websockets, Storage, WebGL, Canvas
→ CSS3	++++	utilisation des dernières avancées : transition, flex, transform, filter, animation
→ Python	+++	modification d'un backend existante (Dango), création de scripts
→ Bash	+++	création de nombreux script de maintenance ou de déploiement
→ Java	++	création d'un moteur de rendu 2D et 3D en OpenGL (lwjgl)
→ C#	++	création d'un moteur de rendu 3D en OpenGL (API native)
→ C++	++	création d'un moteur de rendu 3D en OpenGL (API native)

++++ Utilisation quotidienne professionnelle et personnelle.

OPS:

→ GNU/Linux

→ SVN, GIT	++++	Utilisation quotidienne professionnelle et personnelle.
→ Apache / Nginx	++++	Utilisation régulière professionnelle et personnelle.
→ Int. continue	++++	Jenkins, NPM, Fastlane, Docker
→ Packaging	++++	Cordova, Gulp, Brunch, Webpack, Electron
→ Réseaux	++++	SSL, Iptable, fail2ban, NMAP, Tcpump, Dig, Traceroute, ssh
→ IDE	++++	Utilisation avancé quotidienne de VIM et Sublime
→ DB	++++	MongoDB, PostgreSQL, Mysql, CouchDB, Cassandra
→ OpenVPN	+++	Mise en place dans un contexte professionnel

Projet:

→ Conception	++++	UML adapté aux besoins, prototypage
→ Suivi d'équipe	++++	Méthodes agiles (Scrum, Extreme programming, Peer programming)

→ Task manager ++++ Redmine, Gitlab, Taiga, Github, Asana, Jira...

Langue:

→ Français	++++	Langue native
→ Anglais	+++	Courant
→ Chinois	+++	Utilisation quotidienne non technique

Expériences:

→ Association: IoT Valley (2018 -...) 2 ans en C.T.O startup puis Lead développeur d'une équipe de 7 personnes

IoT Rocket: Plateforme fournit aux startup de l'IoT Valley leur faisant économiser des mois de développement. Elle est orientée IoT avec la notion de User / Device / Graph / Alert / Dashboard et Groupe. La complexité ici est de fournir un code propre et générique pour l'ensemble des startups de l'IoT Valley.

Airsaas: Site de recherche de startup en saisissant une problématique dans un moteur de recherche. La difficulté a été la construction du moteur de recherche et le scraping + qualification des startups.

→ Startup: Xtraball (2015 - 2018) 3 ans en Directeur technique d'une équipe de 7 personnes

SiberianCMS: CMS open source permettant de produire des applications mobiles sans connaissance technique. Les challenges sont nombreux : amélioration et maintenance du code source **JQuery/AngularJS/PHP**, connaissance et veille sur toutes les fonctionnalités mobiles, administration système sur un parc très hétérogène, adaptation constante aux besoins du marché et principalements aux choix d'Apple. Mise en place des **PWA**.

Bridget: Application SaAS permettant aux entreprises similaires d'être mis en relation pour du cross marketing. Il fallait avoir une application moderne, réactive et rapide. J'ai donc choisi un front **ReactJS/Redux** couplé à une API sur **Slim** connecté à un cluster **Cassandra**. Un service **nodejs** permet la mise à jour en temps réel des données de l'application (nouveau compatible, chat).

→ PME: IWD (2012 - 2015) 3 ans en Développeur sénior puis DevOps

Displayer: Application SaAS permettant aux grandes entreprises de la mode (~300 entreprises) de gérer les planogrammes (étagère de produit) de leurs magasins sur un unique outil. J'ai tout d'abord participé activement au code (**ReactJS / Reflux / Zend / MySQL**) et ensuite à l'intégration continue de la solution avec **Jenkins**, **Docker**.

→ Grande Entreprise : RATP (2012) 6 mois en Développeur sénior

Manipp: Outils d'analyse des logs des rames de métro afin de présenter une information exploitable par les équipes. +20 millions de lignes de log à parser et traiter chaque jour sur des défaillances de porte, des temps d'échange voyageur, des freinages d'urgence...etc... Utilisation de **PostgreSQL** (+ **procédures stockées**), **CakePHP**, **JQuery**.

→ Freelance: Division By Zero LTD (2009 - 2012) 3 ans

Pour poursuivre mon activité professionnelle depuis Taïwan, j'ai créé une structure sur Hong Kong pour continuer en tant que développeur indépendant. Utilisation intensive de **Linux**, **PHP**, **Jquery**, **MySQL**, **PostgreSQL**.

→ PME: Presse Non Stop (2007 - 2009) 2 ans en Webmaster/Sysadmin

CanardPC: Magazine papier leader dans le jeu vidéo. J'ai créé les logiciels internes à l'entreprise (abonnement, facturation) ainsi que trois versions du site internet avec PHP / Mysql / Jquery. J'ai aussi déployé des serveurs de jeu (script Bash et Python) et dans une moindre mesure est écrit dans le magazine.

→ Grandes Entreprises : Alcatel (2006-2007) 1 an

Création et maintenance d'une application web présentant les informations des équipements du parc (PHP, Javascript, MySQL, PABX, Routeur Cisco...).

→ Grandes Entreprises: France Telecom (2004-2006) 2 ans en Apprentissage

Dans le cadre de mon apprentissage (DUT Génie télécom et réseau) j'ai aidé le service business entreprise à déployer des serveurs (visiophonie dans les écoles) et à la rédaction de document technique.

→ Association Oopss.org (2004 - ...) 14 ans en président puis vice-président

Association à but non lucratif, Oopss.org héberge depuis plus de 13 ans des services web (Postfix, Apache, Nginx, LAMP...).

Formations:

• 2009/2010 Feng Chia University apprentissage du chinois (mandarin avec alphabet traditionnel), *Taiwan* • 2004/2006 (Bac + 4 non validé) École de conception et de maintenance de logiciels, *école de Marseille*

→ 2002/2004 (Bac + 2) DUT Génie Télécom et réseau spécialité réseau, Grenoble

9 2002 Baccalauréat Scientifique spécialité Mathématique, *Pierrelatte*

Informations personnelles:

- → Participe régulièrement à différentes conférences sur les technologies (AFUP 2014, FOSDEM 2014/2015, DotScale..)
- → Créé différents projets personnels participants à la veille technologique